【裁判字號】    99,司,18
【裁判日期】    990625
【裁判案由】    選派檢查人
【裁判全文】
臺灣板橋地方法院民事裁定                99年度司字第18號
聲  請  人  乙○○
相  對  人  諸事通科技股份有公司
法定代理人  丙○○
            甲○○
上列當事人間聲請選派檢查人事件，本院裁定如下：
    主  文
選派王淑芬會計師為相對人諸事通科技股份有公司之檢查人。
程序費用由相對人負擔。
    理  由
一、按股份有限公司繼續1 年以上持有已發行股份總數3%以上之
    股東，得聲請法院選派檢查人，檢查公司業務帳目及財產情
    形，公司法第245條第1項定有明文。次按上開規定，除具備
    繼續1年以上持有已發行股份總數3﹪之股東之要件外，別無
    其他資格之限制（最高法院86年度臺抗字第108 號判決意旨
    參照）。蓋股份有限公司之股東為行使公司法所賦與之單獨
    股東權或少數股東權，實有必要直接檢查公司業務帳目及財
    產情形，因此，公司法乃於第245條第1項賦與少數股東對公
    司業務及財產狀況之檢查權。又為防止少數股東濫用此一權
    利，公司法嚴格其行使要件，股東須持股達已發行總股份數
    量3％以上，且必須向法院聲請選派檢查人，檢查內容並以
    公司業務帳目及財產情形為限，是在立法上，已就行使檢查
    權對公司經營所造成之影響，與少數股東權益之保障間，加
    以斟酌、衡量，從而，倘具備繼續1 年以上持有已發行股份
    總數3％之股東之要件，聲請法院選任檢查人，對公司業務
    帳目及財產狀況為檢查，公司即有容忍檢查之義務。
二、聲請意旨略以：聲請人為繼續1 年以上持有相對人諸事通科
    技股份有公司已發行股份總數3％ 以上之股東，該公司自聲
    請人於民國95年間出資入股以來，至今已逾數載，卻從未依
    公司章程規定分派紅利或股息，為保障聲請人權益，爰依上
    開規定，聲請本院選派聲請人為檢查人等語。
三、聲請人主張其為繼續1 年以上，持有相對人已發行股份總數
    3 ％以上股東，業據其提出相對人公司變更登記表、營利事
    業登記證、公司內部請款簽呈、存證信函等為證，復經本院
    依職權調閱諸事通科技股份有公司卷宗查明屬實，核與公司
    法第245條第1項規定相符。又本院依職權函請社團法人臺灣
    省會計師公會推薦適合之檢查人人選，亦經該公會推薦王淑
    芬會計師擔任，有該公會99年4 月26日會總發字第09900850
    之1號函1件附卷可稽。且本件聲請人為諸事通科技股份有公
    司之債權人，亦經聲請人提出本院支付命令為憑（見本院卷
    第11頁），不宜由聲請人擔任檢查人。爰依法選派王淑芬會
    計師擔任本件相對人之檢查人。
四、依非訟事件法第175條第3項，裁定如主文。
中    華    民    國    99    年    6     月    25    日
                  民事第三庭    法  官  楊千儀
以上正本證明與原本無異。
如對本裁定抗告，須於裁定送達後10日內向本院提出抗告狀，並
應繳納抗告裁判費新臺幣1,000元。
中    華    民    國    99    年    6     月    25    日
                                書記官  劉鴻傑

司法院資訊處製作；財團法人民間司法改革基金會備份。
